臺灣高等法院刑事判決　　　　　　　　　　　　　　九十三年度上易字第三七二號
　　上　訴　人
　　即　被　告　丙○○
　　選任辯護人　林重宏　律師
　　　　　　　　陳建瑜　律師
右上訴人因竊盜案件，不服臺灣士林地方法院九十二年度易字第七０八號，中華民國
九十二年十二月三十一日第一審判決（起訴案號：臺灣士林地方法院檢察署九十二年
度偵字第一九六四號），提起上訴，本院判決如左：
    主  文
原判決撤銷。
丙○○竊盜，處拘役參拾日，如易科罰金以參佰元折算壹日，緩刑貳年。
    事  實
一、丙○○平日經營六駿行企業有限公司（下稱六駿行公司），從事消防器材買賣、
    維修及換裝等工作，於民國（下同）九十一年十一月四日（聲請簡易判決處刑書
    誤載為九十一年十一月十日）上午十時許，駕駛六駿行公司所有之車牌號碼ＧＸ
    ─一五九０號藍灰色廂型自小客貨車，前往台北縣淡水鎮中和里辦公室，找該里
    里長李永祺，幫忙換裝該里之滅火器，事畢二人於當日下午一時許偕同至台北縣
    淡水鎮賢孝里辦公室用餐，嗣於同日下午二時許，丙○○一人駕駛前揭藍灰色廂
    型自小客貨車離去，並沿淡金公路往台北市方向行駛，於是日下午二時三十五分
    許行經台北縣淡水鎮義山里下圭柔山附近時，因想如廁，即將車駛入下圭柔山地
    區，並於下圭柔山五六之十五號巷內隱蔽處附近停車，見旁邊台北縣淡水鎮義山
    里辦公室設置於上址前之滅火器一支，竟意圖為自己不法之所有，並臨時起意竊
    得滅火器一支，旋迅駕車離去，途中因心情緊張而又再度下車如廁時，將竊得滅
    火器隨手予以丟棄路旁，丙○○行為過程適為住於毗鄰即台北縣淡水鎮義山里下
    圭柔山五六之十二號之甲○○目擊，乃將車號以筆記在紙上，並託鄰居轉交義山
    里里長乙○○處理，乙○○獲悉上情後，便於同日下午三點多向台北縣警察局淡
    水分局興仁派出所報案，警方經電腦查詢得知車主係六駿行公司，便由員警丁○○偕同事至六駿行公司負責人丙○○位於台北市○○○路八十巷九十弄二三號住
    處附近等候，迄當日下午五時二十分許丙○○始駕車返家，並隨同員警到所說明
    ，始循線偵悉上情。
二、案經台北縣警察局淡水分局報請臺灣士林地方法院檢察署檢察官偵查後聲請簡易
    判決處刑，經原審認不宜以簡易判決處刑改依通常程序審理。
    理  由
一、訊據上訴人即被告丙○○對於上開事實，於本院審理時坦認不諱，並有證人甲○○（即擊證人）於偵訊、原審指述明確在卷，核與證人乙○○（義山里里長）、
    丁○○（即警員）證述情節相符，並有現場照片、被告測謊報告在卷可稽，本案
    係警員依據電話報案者指述車牌循線查獲被告電話及住址循線查獲之事實，此經
    證人丁○○（即查獲警員）結證屬實在卷，本件事證明確，被告犯行應可認定，
二、核被告所為，係犯刑法第三百二十條第一項竊盜罪。
三、原審據以論罪，固非無據，惟查：犯罪動機犯罪之刑事科刑判決旨在實現刑罰權
    之分配的正義，故法院對有罪被告之科刑，應符合罪刑相當之原則，使輕重得宜
    ，罰當其罪，以契合社會之法律感情，此所以刑法第五十七條明定科刑時應審酌
    一切情狀，尤應注意該條所列十款事項以為科刑輕重之標準，依刑事訴訟法第三
    百十條第三款規定，並應將所審酌之具體情形，記載於判決書理由內，否則即難
    謂無判決不載理由之違法。原審以被告尚無前科素行尚可，犯罪之動機、目的、
    手段、所生危害，雖被告僅竊得滅火器一支，價值不高，惟被告本身經營消防器
    材公司，從事消防器材買賣、維修及換裝，臨時起意行竊，認惡性非輕，且犯後
    猶飾詞圖卸毫無悔意等一切情狀，量處有期徒刑七月，本院認原審審酌被告竊得
    之滅火器壹支，所得財產價值非高僅數百元，原審量處上開刑責，並未斟酌如何
    符合罪刑相當之原則，即有判決不載理由之違法，且被告於本院審理時，已經說
    明竊取之動機以及犯後緊張後於途中如廁時丟棄上開竊得滅火器，致未損害顯然
    被告係一時糊塗而為本次犯行，被告犯後與被害人達成和解賠償損害經被害人諒
    解請求予以自新機會為理由提起上訴，核尚非無據原判決就量刑部分既有上開可
    議之處，即應由本院撤銷另為適法之判決，爰審酌被告所為本件犯行之上開各節
    ，量處如主文第二項所示之刑，並諭知易科罰金折算標準，以符罪刑相當之原則
    。又被告未曾受有期徒刑以上刑之宣告，此有本院被告前案紀錄表一紙，在卷可
    查，本院認被告於審理時已坦承犯行，並知悔悟，認僅宣告其刑，已足啟其自新
    ，本件以暫不執行為適當，併宣告緩刑二年，以勵自新。
據上論斷，應依刑事訴訟法第三百六十九條第一項前段、第三百六十四條、第二百九
十九條第一項前段，刑法三百二十條第一項、第四十一條第一項前段、刑法第七十四
條第一款，罰金罰鍰提高標準條例第一條前段、第二條，判決如主文。
本案經檢察官羅榮乾到庭執行職務。
中　　　華　　　民　　　國　　九十三　　年　　五  　　月　  　三十一　　日
                              臺灣高等法院刑事第二十三庭
                                  審判長法  官  黃  瑞  華
                                        法  官  陳  坤  地
                                        法  官  王  淑  滿
右正本證明與原本無異。
不得上訴。
                                        書記官  陳  思  云
中　　　華　　　民　　　國　　九十三　　年　　五  　　月　  　三十一　　日
附錄：本案論罪科刑法條全文
中華民國刑法第三百二十條：
（普通竊盜罪、竊佔罪）
  意圖為自己或第三人不法之所有，而竊取他人之動產者，為竊盜罪，處五年以下有
  期徒刑、拘役或五百元以下罰金。
  意圖為自己或第三人不法之利益，而竊佔他人之不動產者，依前項之規定處斷。
  前二項之未遂犯罰之。
